臺灣新竹地方法院刑事判決　　　　　　　　　　　　　　九十年度易字第五四二號
　　公　訴　人　臺灣新竹地方法院檢察署檢察官
　　被　　　告　丙○○
右列被告因竊盜等案件，經檢察官提起公訴（九十年度偵字第一七二三、二二八三號
），本院判決如左：
    主  文
丙○○連續故買贓物，處有期徒刑月。又結夥三人攜帶兇器竊盜，處有期徒刑玖月
，扣案之六角扳手、扳手套筒各壹支均沒收。應執行有期徒刑拾壹月，扣案之六角扳
手、扳手套筒各壹支均沒收。
    事  實
一、丙○○前因違反麻醉藥品管理條例案件、妨害自由案件，分別經本院判處拘役，
    均於民國八十六年間執行完畢（未構成累犯）。詎仍不知悔改，九十年三月十二
    日晚上九時許，在新竹縣竹東鎮○○里○鄰○○路○段四七六號十二樓住處，基
    於概括犯意，明知范綱評所交付之ＳＩＭ卡一張（中華電信ＮＳＳ９９ＢＤ５５
    ７４３６）為失竊之贓物（係裝置於丁○○所持有ＮＯＫＩＡ牌６１５０型行動
    電話內，於九十年三月十二日下午四時至五時之間，於新竹市○○路○段一一一
    號「台西鵝肉店」遭范綱評竊取），竟以范綱評所積欠之新台幣（下同）二千元
    債務抵償後買入之。又於同年月十四日凌晨某時，駕駛車牌已註銷（原車號為Ｊ
    Ｘ—一四一一號）、引擎號碼為３ＥＳ４７Ｃ９ＳＤ６３５７８８號之未懸掛車
    牌紅色克萊斯勒自小車搭載范綱評、甲○○至新竹縣竹東鎮明星花園，明知甲○○與范綱評藏放於該處車號七Ｂ—九一０七號贓車上之汽油一桶係甲○○與范綱
    評所竊得之贓物，仍基於同前之概括犯意，收受後將汽油倒入其所駕駛之前揭紅
    色克萊斯勒自小客車使用。並因丙○○所使用之前揭車輛零件老舊，丙○○即提
    議竊取同廠牌款式之車輛更換零件，而與甲○○、范綱評基於為自己不法所有之
    犯意聯絡，三人乃於同日凌晨一時許，至新竹縣竹東鎮○○路三七號前，由甲○○持其所有、客觀上足以傷害人之生命身體之兇器六角扳手、扳手套筒各一支下
    手行竊，丙○○與范綱評則留在原車上把風，其間范綱評亦下車拿甲○○所有、
    客觀上足以傷害人之生命身體之兇器鐵鎚一支給甲○○，供甲○○以前開兇器破
    壞車鎖而共同竊取乙○○所有之ＨＡ—六三０七號白色克萊斯勒自小客車（價值
    十五萬元），得手後，甲○○駕駛前揭ＨＡ—六三０七號自小客車離開現場，陳
    來福則駕駛前揭紅色克萊斯勒自小客車搭載范綱評，丙○○、范綱評於行經竹東
    車站時，因未懸掛車牌經警攔檢未停，為警駕車追逐至新竹縣竹東鎮○○街附近
    時，因前方無去路，陳來福乃棄車逃逸，范綱評則為警逮捕，並在前揭紅色克萊
    斯勒自小客車上查獲甲○○所有、前揭竊車所用之六角扳手、扳手套筒各一支（
    鐵鎚未扣案），另循線於當日凌晨五時許，在新竹縣芎林鄉柯子林五九之一號，
    查獲甲○○及前揭ＨＡ—六三０七號贓車（嗣已發還乙○○），並在新竹縣竹東
    鎮堤外十二號查獲丙○○（范綱評部分併案本院另案審理，甲○○部分併案臺灣
    板橋地方法院另案以九十年度易字第二三七號判決）。
二、案經新竹縣警察局竹東分局報請臺灣新竹地方法院檢察署檢察官偵查起訴。
    理  由
一、
（一）訊據被告丙○○對於前開以抵償范綱評所欠二千元債務而買入范綱評所竊之Ｓ
      ＩＭ卡一張、及收受范綱評、甲○○所竊取之汽油一桶後倒入自己所駕駛紅色
      克萊斯勒自小車使用等情迭於警訊、偵查、本院審理時坦承不諱（見九十年度
      偵字第二二八三號卷【下稱第二二八三號卷】第十二至十三頁、四十二至四十
      三頁），經核與范綱評所述情節（見九十年度偵字第一七二三號卷【下稱第一
      七二三號卷】第一二一頁、第一四六頁、第二二八三號卷第六至七頁、第九頁
      ），及甲○○所供經過（見第一七二三號卷第一０五頁、第一一七頁反面至第
      一一八頁、第一四三頁反面）均大致相符，此外，並經ＳＩＭ卡之持有人丁○○於警訊指述綦詳（見第二二八三號卷第九頁），是被告前揭故買贓物ＳＩＭ
      卡及收受贓物汽油之部分即事證明確，堪以認定。
（二）另被告固不否認曾駕駛其所有之紅色克萊斯勒自小客車搭載甲○○、范綱評至
      新竹縣竹東鎮○○路三七號前，甲○○下車持兇器扳手等物竊取被害人乙○○
      所有之白色克萊斯勒自小客車之事實，惟矢口否認有何竊盜犯行，辯稱伊並未
      參與，也沒負責把風云云。惟查：本件係被告提議行竊同款車子並在場把風等
      情，業經共犯甲○○於偵查中、本院調查時供述（見第一七二三號卷第六頁反
      面至第七頁、第一一七至一一八頁、第一四三頁反面、本院九十一年五月十六
      日訊問筆錄），及共犯范綱評於偵查中供陳明確（見第一七二三號卷第十八至
      二十頁、第一二０至一二一頁），且被告始終不否認事先已知悉甲○○、范綱
      評欲竊車並自承有向共犯甲○○、范綱評告知路旁有一輛符合物色目標之克萊
      斯勒車子等情，足見被告係以參與竊盜犯行之意而至現場，其與共犯甲○○、
      范綱評有犯意之聯絡，並在場把風以利犯罪之進行，其所辯稱並未參與及把風
      云云，為卸責之詞，不足採信，此外，並經被害人乙○○指述在案並有贓證物
      品認領保管單、車籍作業系統—查詢認可資料在卷為憑（見第一七二三號卷第
      三十三頁、第三十九頁、第四十七頁、本院九十一年一月二十二日訊問筆錄第
      四至五頁），及有共犯甲○○所有、供本件竊車所用之六角扳手、扳手套筒各
      一支扣案可稽（九十年度保管字第四三一號，扣押物品清單見第一七二三號卷
      第九十六頁，惟「扳手套筒」於清單上係記載為「扳手」），是被告此部分竊
      車之犯行亦事證明確而依應法論科。
二、按被告與共犯甲○○、范綱評竊車所用之鐵鎚、六角扳手、扳手套筒等工具，客
    觀上足以傷害人之生命身體，應屬兇器無誤。核被告所為，分別係犯刑法第三百
    二十一條第一項第三款、第四款之加重竊盜罪、第三百四十九條第一項之收受贓
    物罪、同條第二項之故買贓物罪。其先後二次收受贓物、故買贓物犯行，時間緊
    接，觸犯基本構成要件相同之罪名，顯係基於概括之犯意反覆為之，為連續犯，
    應依刑法第五十六條之規定，論以較重之故買贓物一罪，並加重其刑。爰審酌被
    告前因違反麻醉藥品管理條例案件、妨害自由案件，分別經本院判處拘役，均於
    八十六年間執行完畢，有臺灣高等法院被告全國前案紀錄表一份在卷為憑，其素
    行不佳，坦承贓物罪之犯行，所故買、收受之贓物，價值不高，損害較輕，仍飾
    詞否認竊盜犯行，所竊車輛價值十五萬元，犯罪所造成損害較重等一切情狀，各
    量處如主文所示之刑，並定其應執行之刑，以資懲儆。
三、扣案之六角扳手、扳手套筒各一支（九十年度保管字第四三一號，扣押物品清單
    見第一七二三號卷第九十六頁惟「扳手套筒」於清單上係記載為「扳手」），均
    為共犯甲○○所有、供竊車所用之物，迭據共犯甲○○供述在卷，均應依刑法第
    三十八條第一項第二款之規定，併予宣告沒收。至同時扣案之固定扳手一支，並
    非供竊車所用之物，亦據共犯甲○○供述在卷，與沒收之規定不符，另鐵鎚一支
    並未扣案，為免增加執行之困難，爰均不宣告沒收，附此敘明。
四、據上論斷，應依刑事訴訟法第二百九十九條第一項前段，刑法第五十六條、第三
    百四十九條第二項、第三百二十一條第一項第三款、第四款、第三十八條第一項
    第二款、第五十一條第五款，罰金罰鍰提高標準條例第一條前段，判決如主文。
本案經檢察官李翠玲到庭執行職務。
中      華      民      國    九十一    年      六      月    二十八    日
                              臺灣新竹地方法院刑事第二庭
                                      法    官  黃美盈
如不服本判決，應於判決送達後十日內向本院提出上訴狀（應附繕本），上訴於臺灣
高等法院。
右正本證明與原本無異。
                                      書 記 官  吳尚文
中      華      民      國    九十一    年      六      月    二十八    日
附錄論罪科刑法條：
中華民國刑法第三百四十九條第二項
搬運、寄藏、故買贓物或為擔保者，處五年以下有期徒刑、拘役或科或併科一千元以
下罰金。
中華民國刑法第三百二十一條第一項第四款、第三款 (加重竊盜罪)
犯竊盜罪而有左列情形之一者，處六月以上五年以下有期徒刑：
三  攜帶兇器而犯之者。
四  結夥三人以上而犯之者。
